# 请教各位大虾关于存货盘盈的价值问题

提问人：jimmy7288 时间：2013-01-05 18:02:29
准则解释存货盘盈价值采用重置成本进行计量，冲减当期管理费用，请教各位这个重置成本是用当时的市场价还是加权平均单价呢？
可有相关的文件出处？

回答人：chenyiwei
首先，如楼上网友所言，盘盈是较为罕见的，如出现盘盈，首先应检查账务处理有无错误。在排除属于前期记账差错的情况下，对于盘盈的存货入账的“重置成本”，一般理解为现时同类或类似存货的市场价格。

提问人：ycwl 时间：2013-01-06 10:45:46
回复 chenyiwei 的帖子
如果是以前年度错误 多转成本引起的 则 通过以前年度损益调整 对吗

回答人：chenyiwei
对影响重大的前期差错，通过以前年度损益调整处理。